---
title: "Statistiques des heurs travaillées"
author: "Pascal Bellerose"
date: "June 8, 2017"
output: html_document
---

```{r setup, include=FALSE, echo=F}
knitr::opts_chunk$set(
	echo = TRUE,
	message = FALSE,
	warning = FALSE
)
options(java.parameters = "-Xmx8G")
library(RODBC)
library(RJDBC)
library(dplyr)
library(readr)
library(stringr)
library(manipulate)
library(ggplot2)
```


```{r remoteload, cache=T, echo=F}
## Save current working directory
pwd = getwd()
## Set working directory to the script's current directory
wd = setwd(".")

## Connect to Database and load data
dbname = 'CAS036.cascades.com;'
libname = 'EPIXPROD CDTA038;'
drvclass = "com.ibm.as400.access.AS400JDBCDriver"
classloc = "C:/Program Files (x86)/IBM/Client Access/jt400/lib/jt400.jar"
drv = JDBC(drvclass, classloc)
connURL = paste('jdbc:as400://',
                dbname, 
                'libraries=', libname, 
                'translate binary=true;',
                sep='')
cx = dbConnect(drv, connURL, 'u038pbel','SEitl038')
# cx <- odbcDriverConnect(paste("DRIVER=iSeries Access ODBC Driver;",
#                               "SYSTEM=", dbname, ";",
#                               "DBQ=", libname, ";",
#                               "uid=", usr, ";",
#                               "Password=", pwd, ";", sep=""))
sqlcmd = read_file("U:/pbellerose/~PBELLEROSE/pbellerose/2009-02-25/Mes documents/~WinSQL/SAGE/WorkedHoursHistory.sql")
# dta <- sqlQuery(cx, sqlcmd)
dta = dbGetQuery(cx, sqlcmd)
write_csv(dta, "WorkedHours_038_2010_2016.csv")
dbDisconnect(cx)
```


```{r dependson=remoteload, echo=FALSE}
## Filter data as per requirements
##dta = subset(dta, TYPE %in% c("C3","M3","D3","P","PA","CA","MA"))
dta = subset(dta, SHOP %in% c("SELEC ","SINST ") & TRADE %in% c("MECA  ","MOTEUR"))
dta = subset(dta, YR %in% c(2012:2016))
``` 

## Préparation des données  
* Créer une colonne qui contiendra une période combinée de l'année et du mois de la date de travail.  Et créer une colonne indice de période. 
```{r}
dta = mutate(dta, period=paste(dta$YR, "-", str_pad(dta$MTH, 2, pad="0"), sep=""))
per = c(seq(1:length(unique(dta$period))), unique(dta$period))
per = data.frame("perno" = seq(1:length(unique(dta$period))), "period" = unique(dta$period))
per$period = as.character(per$period)
dta = inner_join(dta,per)
dta$CRTYR = paste("20", substr(dta$CRTDAT,2,3), sep="")
dta$CRTMTH = substr(dta$CRTDAT,4,5)
```

* Nettoyer les variables qui contiennent des blanc au début ou à la fin des valeurs
```{r}
dta$DIV_NAME = trimws(dta$DIV_NAME)
dta$TYPE = trimws(dta$TYPE)
dta$SHOP = trimws(dta$SHOP)
dta$TRADE = trimws(dta$TRADE)
```

* Enlever les BT test ou bidon
```{r}
dta = filter(dta, !(trimws(WO)==",") & !(trimws(WO)=="<") & !(trimws(WO)=="*"))
```

```{r echo=F}
## Enregistrer les données nettoyées
write_csv(dta, "WorkedHours_038_2016_ELECMOTEUR.csv")
```
## Description des données analysées

Voici la liste des variables et leur structure:  
```{r echo=F}
str(dta)
```

Et voici quelques statistiques sur ces variables:  
```{r echo=F}
summary(dta)
```


Les divisions représentées sont:
```{r echo=F}
unique(paste(trimws(dta$DIV), trimws(dta$DIV_NAME), sep="-"))
```  

Les atelier-métiers représentés sont:
```{r echo=F}
unique(paste(trimws(dta$SHOP), trimws(dta$TRADE), sep="-"))
```  


## Données Statistiques

```{r echo=F}
dta_by_MTH = group_by(dta, perno)
sum_by_MTH = summarise(dta_by_MTH, sum(HRS))
colnames(sum_by_MTH) = c("period", "SUMHRS")
mu = mean(sum_by_MTH$SUMHRS)
sigma = sd(sum_by_MTH$SUMHRS)
n = length(sum_by_MTH$SUMHRS)
ci = mu + c(-1, 1) * qnorm(0.975) * sigma/sqrt(n)
dev = sum_by_MTH$SUMHRS - mu
```

Taille de l'échantillon:  **`r length(dta)`** entrées de temps compilées sur **`r n`** Mois.  
Moyenne des heures travaillées par mois:  *`r round(mu,2)`* Heures/mois.  
Écart-type à la moyenne:  *`r round(sigma,2)`* Heures.  

Modèle de distribution: Normale
```{r echo=F}
hdev = ggplot(sum_by_MTH, aes(x = SUMHRS))
hdev = hdev + geom_histogram(fill = I("salmon"), binwidth=25)
hdev = hdev + geom_vline(xintercept=mu, size = 2)
hdev = hdev + geom_vline(xintercept=ci[1], size = 2, colour=I("green"), linetype=2)
hdev = hdev + geom_vline(xintercept=ci[2], size = 2, colour=I("green"), linetype=2)
hdev
```	

## Modèle de régression des heures travaillées par mois, année
```{r}
bm = group_by(dta, factor(YR), MTH) %>% summarise(SUMHRS=sum(HRS))
colnames(bm) = c("YR","MTH","HRS")
g1 = ggplot(bm, aes(as.numeric(MTH), HRS))
g1 = g1 + geom_point()
g1 = g1 + facet_grid(.~YR)
g1 = g1 + geom_smooth(method=lm)
g1 = g1 + scale_x_continuous(name="Mois", breaks=unique(bm$MTH), labels=c("J","F","M","A","M","J","J","A","S","O","N","D"))
g1

```

# Volume d'émission de BT
```{r WOIssue, cache=T}
wos = unique(dta[,c(8,6,15,18,19)])
wos$period = paste(wos$CRTYR, str_pad(wos$CRTMTH, 2, side=c("left"), pad="0"), sep="-")
wos$CRTMTH = as.numeric(wos$CRTMTH)
ibm = as.data.frame(table(wos$period))
colnames(ibm) = c("period","freq")
w = ggplot(ibm, aes(substr(period,6,7), freq))
w = w + facet_grid(substr(period,1,4)~.)
w = w + geom_point()
w = w + geom_smooth()
w

```

```{r WOISsue2, cache=T}
## ibm_2 = aggregate(wos, CRTYR, lm(as.data.frame(table(wos$CRTYR))$Freq~unique(wos$CRTYR)))
ibm_1 = as.data.frame(table(wos$CRTYR, wos$CRTMTH))
colnames(ibm_1) = c("YR","MTH","freq")
w = ggplot(ibm_1, aes(x=(MTH), y=freq))
w = w + facet_grid(YR~.)
w = w + geom_point()
w = w + stat_smooth(method="lm", se=FALSE)
w

```

## BT Émis par période  

```{r WOIssued, cache=T, echo=F}
##==============================
## Work Order Details Data Load
##==============================

## Open Connection
cx = dbConnect(drv, connURL, 'u038pbel','SEitl038')

## Create temp calendar view
sqlcmd = read_file("U:/pbellerose/~PBELLEROSE/pbellerose/2009-02-25/Mes documents/~WinSQL/SAGE/VEW_LMCALDV.sql")
res = dbExecute(cx, sqlcmd)

## Read table
sqlcmd = read_file("U:/pbellerose/~PBELLEROSE/pbellerose/2009-02-25/Mes documents/~WinSQL/SAGE/WorkOrdersDetails.sql")
WOD = dbGetQuery(cx, sqlcmd)
write_csv(WOD, "WorkOrdersDetails.csv")

sqlcmd = "drop view QTEMP.LMCALDV"
res = dbExecute(cx, sqlcmd)

dbDisconnect(cx)
```

### Modèle de régression des BT emis par mois
```{r}
bm = group_by(WOD, factor(CRTYR), CRTMTH) %>% summarise(WOs=count(WO))
colnames(bm) = c("YR","MTH","HRS")
g1 = ggplot(bm, aes(as.numeric(MTH), HRS))
g1 = g1 + geom_point()
g1 = g1 + facet_grid(.~YR)
g1 = g1 + geom_smooth(method=lm)
g1 = g1 + scale_x_continuous(name="Mois", breaks=unique(bm$MTH), labels=c("J","F","M","A","M","J","J","A","S","O","N","D"))
g1

```
